臺灣板橋地方法院民事判決　九十二年度訴字第一六○一號
　　原　　　告　力群電子股份有限公司
　　法定代理人　乙○○
　　訴訟代理人　王振志律師
　　被　　　告　竹祥科技有限公司　　　設桃園縣桃園市○○路六五八巷三號十二
　　　　　　　　　　　　　　　.
　　法定代理人　甲○○　　　　　　　　住台北市○○○路一一二號四樓
　　訴訟代理人　謝佩玲律師
右當事人間請求給付買賣價金事件，於民國九十二年十二月二十五日言詞辯論終結，
本院判決如左：
    主    文
原告之訴及假執行之聲請均駁回。
訴訟費用由原告負擔。
    事    實
甲、原告方面：
  一、聲明：求為判決：
  （一）被告應給付原告新台幣（以下同）二百十萬元及自民國九十二年七月二十一
        日起至清償日止，按週年利率百分之五計算之利息。
  （二）願供擔保請准宣告假執行。
  二、陳述：
  （一）緣被告前於九十一年三月十三日向原告訂購機種為ＧＰＣ─ＡＰ一一五九Ｃ
        ）之軟性印刷電路板四萬片（以下簡稱系爭貨品），每片單價為五十元，約
        定於九十一年四月十日、同年五月一日交貨。嗣因被告公司客戶之緣故，原
        告同意被告至九十一年六月份受領系爭貨品，原告並於九十一年六月份完成
        製造，詎屆期被告竟要求原告暫緩交付，請求展延。其後原告多次催促被告
        公司履約，被告復以其客戶已取消該公司之訂單，而片面要求與原告公司解
        除上開買賣契約，為原告所拒，乃再於九十二年七月十七日以存證信函催告
        被告，於函到三日內（即七月三十日）履約付款，並將發票（含稅共計二百
        十萬元）寄交被告公司，復未獲置理。按「買受人對於出賣人有交付約定價
        金及受領標的物之義務。」民法第三百六十七條定有明文，是原告爰依買賣
        關係，請求被告給付貨款如訴之聲明第一項所示。如鈞院認兩造間並非買賣
        關係，而係承攬關係，則併依承攬關係，請求被告給付承攬報酬如訴之聲明
        第一項所示。
  （二）被告於答辯狀內業已自認系爭請求款項為「貨款」，且被告公司之委外單亦
        係載明「採購」二字。即原告所交付予被告收取之統一發票亦載明「銷售」
        二字。且系爭交易約定內容，乃原告公司依被告所訂製之線路規格內容以製
        造生產出被告公司所需之軟性印刷電路板，最後再將被告公司本應配合履行
        交付之連接器焊接上，即為成品。從而該約定內容為繼續性製造物供給契約
        性質，且給付標的為原告公司所生產供給之軟體印刷電路板（其內未含被告
        公司之任何零組件物料），最後僅附帶須將被告公司本應配合提供之連接器
        焊接上，是系爭契約之法律屬性係屬買賣契約，並無疑義。又依兩造先前已
        完成給付之交易情形，被告均會依約定時間交付連接器供原告焊接，是被告
        上開抗辯顯非可採。況鈞院如認系爭契約性質為承攬，原告亦得依承攬報酬
        請求被告如數給付，而未逾二年時效。
  （三）又兩造各階段買賣契約之約定皆需雙方事前就訂單上之生產機種／單價／數
        量／交期等條件達成合意，而非擅自任由一方片面要求。且就系爭四萬片訂
        單生產期間，當時因面臨農曆過年長假所產生之訂單擁塞效應，故兩造乃合
        意變更交貨日期，並非原告擅自更改，並據証人黃鳳芸証稱：「：：被告下
        訂單給原告，等原告完成軟性電路板後，被告應提供連接器給原告。經過原
        告多方催促，但原告並未接到被告提供的連接器。當初約定三萬片是九十一
        年四月一日交貨，但因為年假的原因，被告向原告要求將交期變更為九十一
        年四月十日，另外壹萬片是九十一年五月一日交貨。因為被告於交貨前未提
        出連接器，致使原告無法如期完工，但現在軟性印刷電路板早就已經完成，
        造成原告損失。我是電話通知被告交連接器，我是於軟性電路板即將完成時
        就通知被告，約於九十一年三月底就陸陸續續催告被告，因為被告無法提供
        連接器給原告，所以原告無法出貨。：：這是原告發函給被告，請被告儘速
        提供連接器，都是本件系爭連接器。：：（問交貨請隨貨附發票的交貨是指
        ？）交貨是指ＡＰ一一五九Ｃ加上連接器完成後的成品交給被告。：：（問
        ：原告公司有將系爭訂單的ＡＰＣ送給被告公司？）沒有，只有將發票寄給
        被告。：：本次訂單我們會依照數量跟被告要求連接器，並多加百分之三的
        數量。是先加上補強再加上連接器就完成成品，補強是加上連接器的最後一
        個階段。系爭貨物都已經於九十一年三月底就補強完成。（被告訴訟代理人
        問：為何照片上還有未做補強的半成品？）照片是九十二年六月拍的，那些
        沒有補強的半成品是多餘的耗料，本來就不在交貨範圍內。」等情在卷，足
        證被告稱伊係要求原告交付完全無瑕疵之貨品，因原告遲未將系爭產品之瑕
        疵情形全改善，致迄今仍無法交貨，係可歸責於原告之事由云云，並非事實
        。至証人林宏興先則證稱：「：：我們沒有同意原告延期，我們請黃鈴方告
        知原告，我們要再與客戶研究。：：」，嗣又証稱：「：：（被告訴訟代理
        人問：証人有無通知原告將交貨期延到九十一年六月？）沒有。．．．．」
        ，足証彼就證人黃鳳芸有無通知三萬片之交貨日期應改為九十一年四月十日
        乙節，前後所述顯然為偽。抑且，被告事隔甚久始片面口頭主張要取消訂單
        乙節，確為原告所拒絕，且解約請求亦於法無據。參酌以兩造尚於九十一年
        六月六日、六月二十四日、九十二年五月十五日協議有關系爭貨款之清償事
        宜，益証原告之主張屬實。
  （四）再原告所生產出售被告之系爭貨品如品質有問題，則為何被告仍於九十一年
        三月十三日下訂單予原告（況該編號ＡＰ一０五六Ｃ產品非目前系爭買賣標
        的之ＡＰ一一五九Ｃ編號產品，且系爭買賣之產品迄至目前，並未產生任何
        瑕疵問題而有任何客戶提出），故被告抗辯原告所製造完工之系爭產品發生
        品質不良等瑕疵，要求被告及伊代工廠即原告改善瑕疵情形，被告轉而將瑕
        疵品退回原告公司，惟原告始終無法將系爭產品之瑕疵情形完全改善，被告
        唯恐客戶九十一年四月份之後所收受之產品具有瑕疵，而要求原告先確認所
        有瑕疵情形均以改善，否則將依約退回原告所製造之貨品云云，亦與事理不
        符。
  （五）原告於九十一年六月六日、同年六月二十四日、九十二年五月十五日之傳真
        文件上均已提及原告ＡＰ一一五九Ｃ線路板已完成多時，且如契約所約定原
        告生產線亦早已待被告將連結器交付原告行焊接作業後即交貨予被告，益證
        被告所稱未多次催告被告履約之事實不實。
  （六）況被告應給付原告之貸款本已延宕多時，之前同一機型之電路板應付貨款（
        不含系爭貨款），訴訟前且曾經雙方商議，原告乃同意其應付貨款可分四期
        清償，此由原告所收到被告之票據，亦得佐證原告確已盡最大善意，給予被
        告相當之時間再處理系爭編號ＡＰ一一五九Ｃ之軟性印刷電路板四萬片訂單
        之履約付款事宜，足證被告所辯無一與事實相符，顯非可取。
  （七）目前原告與被告之交貨買賣機種有三：
    １、ＭＫＳ─ＡＰ一０五六Ｃ（竹祥料號：ＡＰ一０五六Ｃ／源興料號0000
        000000）產品品質，過去曾有爭議，然其工程規格係由竹祥／源興─
        ９０／０８／１４提供產製，咎不在原告。
    ２、ＭＫＳ─ＡＰ一一五九Ｃ（竹祥料號：ＡＰ一一五九Ｃ／源興料號0000
        000000）之工程規格，係由竹祥／源興委請力群代為電路佈線並經竹
        祥確認，並無品質爭議。惟系爭四萬片訂單之買賣價款，為被告惡意遲延給
        付，依民法第一百零一條、第一百零二條之立法意旨，應視為被告之付款條
        件、期限皆已成就、屆期。
    ３、ＭＫＳ─ＡＰ一一七一Ｃ（竹祥料號：ＧＰ─ＰＷＢ─Ｚ００２９Ｔ８）
        工程規格係由竹祥／源興委請力群代為電路佈線並經竹祥確認，亦無品質爭
        議。
  （八）綜上所述，原告認系爭ＡＰ一一五九Ｃ號該機型電路板因景氣不佳及ＴＦＴ
        ＬＣＤ供需失衡因素，源興公司因而可能停產，而被告可能在突遭其客戶源
        興公司無故取銷訂單下，乃刻意推諉付款責任，致原告公司因而損失不貲。
  三、證據：提出買賣契約書、訂單、存證信函及回執、貨品統一發票、原告公司之
            轉帳傳票（以上均影本）各一件、被告委外單、支票影本各四件、發料
            通知單、傳真函影本各三件、照片影本十二件為證，並聲請傳訊證人黃
            鳳芸、林宏興及履勘系爭貨品。
乙、被告方面：
  一、聲明：求為判決：
  （一）駁回原告之訴及假執行之聲請。
  （二）如受不利判決，願供擔保請准宣告假執行。
  二、陳述：
  （一）被告公司係於九十年九月三日與原告簽訂契約書，而於九十一年三月十三日
        依契約約定交付原告委外單，委託原告製作品名ＭＫＳ─ＡＰ一一五九Ｃ、
        料號為ＧＰＣ─ＡＰ一一五九Ｃ之軟性印刷電路板四萬片，兩造且約定該等
        貨品之未稅單價為每片五十元，總額為二百萬元。查原告公司係被告公司之
        代工廠，受被告委託，依照被告指示之貨物數量、交貨日期陸續為被告加工
        生產軟性印刷電路板（即ＦＰＣ），此由兩造於九十年九月三日所簽訂之契
        約書記載：「祥科技有限公司（以下簡稱甲方）茲委託立群電子股份有限公
        司（以下簡稱乙方）代工本合約所示之各項產品：：一、產品名稱：ＦＰＣ
        ／軟性印刷電路板。二、代工方式：(1)、ＦＰＣ上的Ｃｏｎｎｅｃｔｅｒ及
        其他電子零件提供由甲方決定。甲方所提供之電子零件於加工時造成不良毀
        損，超過３％其零件費用需由乙方賠償。(2)、ＦＰＣ品質須達到甲方客戶所
        指定之需求標準：：：(5)、甲方所有委託乙方代工之ＦＰＣ，乙方有責任信
        守機密，不得對外洩露。」等語可證。上開契約明白記載「委託」、「代工
        」等字樣及系爭軟性印刷電路板尚須由被告提供連接器及其他零件等條款內
        容即知，兩造所簽訂之系爭契約，乃約定由原告為被告完成軟性印刷電路板
        之製造工作，故該契約應屬承攬契約性質，而非如原告所稱之買賣契約，原
        告略稱兩造於九十年九月三日所簽訂之上開契約書為買賣契約書云云，與兩
        造之真意及事實有所不符，首先陳明。
  （二）次查，被告於九十一年三月十三日交付委外單予原告，委由原告製造料品編
        號ＧＰＣ─ＡＰ一一五九Ｃ三萬片（ＰＣＳ）及一萬片（ＰＣＳ）時，交貨
        原指定為九十一年四月一日及九十一年五月一日，但原告依兩造約定將該委
        外單簽回表示同意時，卻擅自將上開產品三萬片之交貨日期延為九十一年四
        月十日。此由原告承辦人員系爭契約之證人黃鳳芸無法明確證明被告曾同意
        其公司所提延後交貨日期乙事，被告公司之承辦人員即證人林宏興更明確證
        稱未曾同意原告所提延後交貨等語可證。至於被告在原告提出延後交貨要求
        後，雖曾向原告表示如原告擬延後交貨，其客戶便欲取消系爭訂單云云，但
        此事因證人黃鳳芸表示不同意而作罷，此亦由證人林宏興於鈞院訊問時自承
        曾向證人黃鳳芸詢問是否可取消訂單，黃女表示不同意，因而訂單未取消等
        語足以證明。則兩造就原告所提延後至九十一年四月十日交貨及被告所提取
        消系爭委外單等事既然均未達成合意，系爭契約自應維持兩造原所約定之內
        容，故原告就系爭委外單中三萬片貨品之交貨日期仍應為九十一年四月一日
        ，原告逾此交貨日而未交貨，即具有遲延履行此定期契約情事。再被告並未
        將上開產品之交貨日期由原先約定之九十一年四月一日及九十一年五月一日
        更改為九十一年六月份，原告起訴聲稱因被告客戶之緣故，原告同意被告至
        九十一年六月份收受貨物云云與事實亦有出入，被告否認之。至原告所提被
        告要求原告暫緩交付貨物乙事，乃因原告於九十一年三月之前所製造完成之
        軟性印刷電路板屢屢發生品質不良或不符合被告客戶要求等瑕疵，經被告客
        戶即英屬維京群島源興科技有限公司（以下簡稱源興公司）向被告反應，並
        將瑕疵品退還被告要求修改，被告乃依照上開契約書及委外單等約定，將源
        興公司退還之瑕疵品退回原告公司，請原告公司改善系爭產品之瑕疵情形。
        故實際上係因被告於九十一年三月間陸續接獲客戶即源與公司反應原告所製
        造完工之系爭產品發生品質不良等瑕疵，要求被告及代工廠即原告改善瑕疵
        情形，被告便轉而將瑕疵品退回原告公司，並要求原告能儘速將瑕疵情形改
        善，然因原告始終無法將系爭產品之瑕疵情形完全改善，被告唯恐客戶九十
        一四月份之後所收受之產品若仍有瑕疵情形，該公司將會取消訂單，便要求
        原告須在九十一年四月交付九十一年三月十三日委外單之該批貨物前，先確
        認所有瑕疵情形均已改善，否則被告當可依照兩造所簽訂之契約書及委外單
        等約定，將原告所製造之貨品全部退回，但原告迄今仍無法依照契約約定及
        被告要求，將系爭產品之瑕疵情形完全排除及改善，致被告遭受相當慘重之
        訂單利益損失。故被告並非如原告所稱要求暫緩交貨，而係要求原告須交付
        完全無瑕疵之貨品，但因原告遲遲無法將系爭產品之瑕疵情形完全改善，致
        迄今仍無法交貨，此乃可歸責於原告之事由；而原告對於其製造完工之系爭
        產品具有瑕疵，且經被告催告修改仍無法完成修繕瑕疵等事隱而不提，卻聲
        稱被告要求其暫緩交貨云云，所述顯有隱匿實情。
  （三）原告未曾數次催告被告履約，亦未曾交付貨物予被告，且原告實際上根本尚
        未完成上開產品：
    １、按民法第二百三十五條前段明文規定：「債務人非依債務本旨實行提出給付
        者，不生提出之效力。」；再參酌最高法院八十四年台上字第三○二○號判
        例意旨：「債務人非依債務本旨實行提出給付者，不生提出之效力，民法第
        二百三十五條前段定有明文。是以承攬人所提出交付之工作物，與契約所訂
        定之內容不符者，不得謂為依債務之本旨提出，自不生提出之效力，定作人
        得拒絕受領。」。
    ２、依據兩造於九十年九月三日所簽訂之契約書第二條第一項：「二、代工方式
        ：(1)、ＦＰＣ上的Ｃｏｎｎｅｃｔｅｒ及其他電子零件提供由甲方決定。甲
        方所提供之電子零件於加工時造成不良毀損，超過３％其零件費用需由乙方
        賠償。」約定內容可知，原告須將被告所提供之連接器（即Ｃｏｎｎｅｃｔ
        ｅｒ）及其他零件，連同其所製造之軟性印刷電路板等其他部分組裝完成才
        可視為完成該項產品之加工工作。然觀原告於起訴狀所附證五之系爭貨物之
        照片顯示，該等照片尚多有標記「Ｐ１１５９半成品」或「Ｐ１１５９補強
        」等字樣，可見原告根本尚未完成系爭產品之製造工作，其如何可謂已於九
        十一年六月份製造完成系爭貨物？則原告既尚未將系爭貨品製造完成，原告
        自無可能有所謂交付貨品予被告之可能。原告謂其於九十一年六月份製造系
        爭貨品交付被告等語，顯與事實不符。
    ３、復查，原告固曾於九十二年七月十七日寄發土城工業郵局第一八六號存證信
        函予被告，然該存證信函僅有要求被告須於函到三日內交付貨款之意，並無
        原告擬交付貨物予被告之意思表示；而事實上，原告除寄發要求被告給付貨
        款之上開存證信函外，未曾如其所稱「數次催促被告履約」，更遑論有實際
        交付四萬片貨品予被告而遭被告拒絕之情事，故原告實際上根本尚未給付貨
        物予被告，參酌上開法規及判例說明，原告自不可將其要求被告給付貨款之
        存證信函，視為已履行給付貨物之債務之行為，彰彰甚明。
  （四）再者，依據兩造所簽訂之契約書第三條規定：「付款條件：次月結六○天。
        特殊案件付款條件可另議。」，及被告於九十一年三月十三日所交付之委外
        單：「付款條件：次月結九○天：：：交貨時請隨貨附發票，每月二十五日
        以後的交貨，視為次月交貨，貨款自次月開始起算，如發票延遲寄送，貨款
        亦隨之延後一個月。」等約定可知，原告須先交付貨物，並於交貨同時將該
        貨款之統一發票交付被告，被告始有自收受貨物及統一發票之日起九十天後
        交付貨款予原告之義務，若原告遲延交付貨物或交付該等貨款之統一發票予
        被告，被告交付貨款之義務隨之延後。而如前述，原告迄今尚未將系爭委外
        單之四萬片貨物製造完成，亦從未將已製造完成之貨物實際交付予被告，則
        依據兩造之約定，被告目前尚未有給付系爭貨款予被告之義務，至為灼然。
  （五）綜上所陳，原告目前既尚未將系爭貨品製造完成，亦未曾將已製造完成之系
        爭貨品交付予被告，依據兩造所簽訂之契約書及委外單所約定之付款方式，
        被告在未收受符合品質要求之系爭貨品前，自無給付貨款予原告之義務。而
        原告在尚未將系爭四萬片貨品交付被告之情形下，逕起訴要求被告給付二百
        一十萬元及遲延利息等，顯無理由。
  三、證據：提出契約書、電子郵件影本各一件、源興公司之材料不良處理報告影本
            二件、物料統計表、原告公司信函影本各三件為證。
    理    由
甲、程序方面：
    按訴狀送達後，原告不得將原訴變更或追加他訴，但經被告同意者或請求之基礎
    事實同一者，不在此限，民事訴訟法第二百五十五條第一項第一款、第二款分別
    定有明文。本件原告起訴時，原係本於買賣關係請求被告為如訴之聲明第一項所
    示之給付；嗣於九十二年十二月二十五日言詞辯論期日追加訴訟標的為依承攬法
    律關係之報酬給付請求權而為前開請求，業已當庭得被告同意，且核其請求之基
    礎事實同一，揆諸首揭規定，原告所為訴之追加，應予准許，首先敘明。
乙、得心證之理由：
  一、原告主張：被告公司於九十一年三月十三日向原告公司訂購機種為ＧＰＣ─Ａ
      Ｐ一一五九Ｃ之軟性印刷電路板四萬片，每片單價為五十元，約定於九十一年
      四月十日、同年五月一日分別交貨三萬片及一萬片。嗣因被告公司客戶之緣故
      ，原告同意被告公司至九十一年六月份受領貨物，並於九十一年六月份製造完
      成，擬依約交付被告公司，併收取應收貨款之際，被告公司竟要求公司暫緩交
      付，請求展延。其後原告多次催促被告公司履約，被告竟以其客戶已取消該公
      司之訂單，而片面要求與原告公司解除上開買賣契約，為原告所拒，並再於九
      十二年七月十七日以存證信函催告被告，於函到三日內（即七月三十日）履約
      付款，並將發票（含稅共計二百十萬元）寄交被告公司，復未獲置理。按買受
      人對於出賣人有交付約定價金及受領標的物之義務，民法第三百六十七條定有
      明文，是原告爰依買賣關係，請求被告給付貨款如訴之聲明第一項所示；如認
      兩造間並非買賣關係，而係承攬關係，則併依承攬關係，請求被告給付承攬報
      酬如訴之聲明第一項所示。
  二、被告則以：兩造間係屬承攬而非買賣關係。又被告於九十一年三月十三日以傳
      真方式向原告訂作系爭四萬片軟性印刷電路板，就其中三萬片部分，兩造原約
      定之交貨日期為九十一年四月一日，原告回傳時將交貨日期更改為同年四月十
      日，並未得被告同意；被告嗣且未要求原告於同年六月份始行交貨。被告係因
      原告未按期履行兩造合約，始未提出連接器交原告加工，迄今且未交付系爭貨
      品予被告，被告自無給付原告報酬之義務云云，資為抗辯。
  三、經查，兩造於九十年九月三日訂立契約，約定由原告為被告代工生產系爭軟性
      印刷電路板，其中有關連接器之零件部分並由被告提供；被告於九十一年三月
      十三日向原告下單訂作系爭ＧＰＣ─ＡＰ一一五九Ｃ軟性印刷電路板四萬片，
      惟被告並未交付連接器供原告製作系爭貨品，原告迄今亦未將完成之貨品交付
      被告之事實，業為兩造所不爭，並經證人黃鳳芸即原告公司職員、林宏興即被
      告公司職員分別證述：「：因為被告無法提供連接器給原告，所以原告無法出
      貨。：（問：原告公司有將系爭訂單之貨品送給被告？）沒有，只有將發票寄
      給被告」、「我們是沒有提供連接器給原告，因為我們沒有同意原告更改日期
      ：」等情屬實（以上分見本院九十二年十一月二十四日言詞辯論筆錄第四頁第
      五、六行、第六頁第四至六行；第八頁第十、十一行），復有契約書影本、委
      外單影本各一件在卷可稽，自堪信為真實。惟原告主張兩造間為買賣關係及係
      因可歸責於被告之事由致其無法完成給付等情，則為被告所否認，並以前揭情
      詞置辯。以下茲就兩造爭執之點，予以論述。
  四、兩造間就系爭軟性印刷電路板係屬承攬契約。
  （一）按稱買賣者，謂當事人約定一方移轉財產權於他方，他方支付價金之契約；
        稱承攬者，謂當事人約定，一方為他方完成一定之工作，他方俟工作完成，
        給付報酬之契約，民法第三百四十五條第一項、第四百九十條第一項分別定
        有明文。而契約究係買賣或承攬，則係依當事人訂約之目的以觀。即若以工
        作完成為契約目的者為承攬；若以標的物所有權之移轉為主要目的者則為買
        賣。次按解釋契約，固須探求當事人立約時之真意，不能拘泥於契約之文字
        ，但契約文字業已表示當事人真意，無須別事探求者，即不得反捨契約文字
        而更為曲解，最高法院十七年上字第一一一八號判例可資參照。
  （二）如前所述，被告於九十一年三月十三日傳真原告委外單，委託原告生產系爭
        貨品，係依據兩造前於九十年九月三日所簽立之契約書而來，是探究兩造契
        約之性質，自應就兩造所簽訂之契約以觀。觀諸該契約書就訂約之本旨業已
        明載：「竹祥科技有限公司（以下簡稱甲方）茲委託立群電子股份有限公司
        （以下簡稱乙方）代工本合約所示之各項產品：：」等語，表明本件係屬代
        工，既云「代工」，則其訂約之目的自在於原告勞務之提供，是於契約書第
        一條、第二條、第三條：「產品名稱：ＦＰＣ／軟性印刷電路板。」、「代
        工方式：(1)、ＦＰＣ上的Ｃｏｎｎｅｃｔｅｒ及其他電子零件提供由甲方決
        定。甲方所提供之電子零件於加工時造成不良毀損，超過３％其零件費用需
        由乙方賠償。(2)、ＦＰＣ品質須達到甲方客戶所指定之需求標準。(3)。甲方
        之客戶，在契約書有效期間一年內，乙方未經甲方之同意，不得擅自連繫商
        談。(4)、甲方於銷售ＦＰＣ產品時，若有需要得要求乙方派遣相關工程師支
        援。(5)、甲方所有委託乙方代工之ＦＰＣ，乙方有責任信守機密，不得對外
        洩露。」諸多約定，均係配合「代工」之本旨而來，明白顯示系爭契約係約
        定由代工之原告「完成一定工作」之承攬契約，而與單純以移轉物品所有權
        之買賣迥然有別。再原告自承：系爭貨品尚有部分零件即連接器係由被告提
        供，而系爭貨品無此連接器即無法使用（見本院九十二年十二月二十五日言
        詞辯論筆錄第二頁）；又其所應交付被告之系爭貨品，係指ＡＰ一一五九Ｃ
        加上連接器完成後之成品，復經證人黃鳳芸即原告職員證述明確（見本院九
        十二年十一月二十四日言詞辯論筆錄第五頁），益徵就系爭軟性印刷電路板
        之生產，被告係著重原告勞務之提供，故就系爭貨品之重要關鍵零件由伊供
        給原告加工甚明。是原告主張被告委外單中有所謂「採購」字樣，原告前曾
        交付予被告收取之統一發票亦為「銷售」之記載，而認兩造間係屬買賣關係
        云云，尚無可採。故無論就契約文意或立約當時之情況以觀，兩造間就系爭
        貨品之製造係屬承攬關係，堪以認定。
  五、原告未依約完成系爭貨品，不得向被告請求承攬報酬。
  （一）依民法第四百九十條規定：稱承攬者，謂當事人約定，一方為他方完成一定
        之工作，他方俟工作完成，給付報酬之契約。又同法第五百零五條第一項規
        定：報酬應於工作交付時給付之，無須交付者，應於工作完成時給付之。同
        條第二項規定：工作係分部交付，而報酬係就各部分定之者，應於每部分交
        付時，給付該部分之報酬。足見除當事人間另有特約外，定作人僅對於承攬
        人完成之工作，負有給付報酬之義務；而由兩造契約書第三條約定：「付款
        條件：次月結六０天。特殊案件付款條件可另議。」，及本件訂作之委外單
        記載：「付款條件：次月結九０天：：交貨時請隨貨附發票，每月二十五日
        以後的交貨，將視為次月交貨，貨款自次月開始起算，如發票延遲寄送，貨
        款亦隨之延後一個月。」等情，可見本件承攬亦係以承攬人之原告完成工作
        之交付，定作人之被告始有給付報酬之義務甚明。
  （二）經查，系爭軟性印刷電路板之製造流程依證人黃鳳芸所證：「從原材分條，
        再進行鑽孔，ｐｔｈ即化銅，顯影、蝕刻、撥墨、壓合、第二次壓合、電鍍
        、下料、電測、上銲連接器（由被告提供）、第二次電測、ＦＱＣ即生產部
        要針對電路與外觀進行百分之百全檢、ＡＱＣ即品管進行檢測再出貨。」等
        語可知（見本院九十二年十二月二十五日言詞辯論筆錄第四頁倒數第二至五
        行），系爭承攬工作之完成，在於原告將被告提供之連接器焊接於原告生產
        之電路板上，並就焊接連接器後之貨品品質再行檢測；是原告依約所應交付
        被告之貨品乃焊接連接器後，經過品管之軟性印刷電路板，前亦經證人黃鳳
        芸述及。而原告因被告始終未就系爭貨品依約提供連接器，而無法完成焊接
        連接器之後段工作，進而將完成之成品交付被告，已如前述，則揆之上開規
        定，原告既未將約定之承攬工作物交付被告，致給付報酬之要件尚未具備，
        是其請求被告給付報酬，即屬無據。
  （三）至被告未依約提供連接器俾供原告完成工作，姑不論被告拒絕提出連接器是
        否合法，縱伊無正當理由拒絕盡其協力義務；惟按工作需定作人之行為始能
        完成者，而定作人不為其行為時，承攬人得定相當期限，催告定作人為之。
        定作人不於前項期限內為其行為者，承攬人得解除契約，並得請求賠償因契
        約解除而生之損害，民法第五百零七條著有規定。是原告於被告未盡其協力
        義務時，亦僅得依上開規定，定相當期限，催告定作人之被告提出原約定之
        給付，非謂其因被告未盡其協義務，致其無法完成工作，在未完成工作之情
        形下，仍得請求原約定之報酬，附此敘明。
  六、綜上所述，兩造間係屬承攬而非買賣關係，承攬人之原告又尚未依約完成工作
      ，交付被告，是其為本件之請求，於法即有未合。從而，原告依據買賣關係之
      價金給付請求權，及依承攬關係之報酬給付請求權，請求被告給付二百十萬元
      及自九十二年七月二十一日起至清償日止，按週年利率百分之五計算之利息，
      均無理由，應予駁回。又原告受敗訴判決，其假執行之聲請即失所依據，應併
      予駁回。
  七、本件事證已臻明確，兩造其餘之攻擊及防禦方法，核與本件判決結果不生影響
      ，故不逐一論究說明，附敘明之。
丙、結論：本件原告之訴為無理由，依民事訴訟法第七十八條，判決如主文。
中　　　華　　　民　　　國　　九十三　　年　　一　　月　　    九    　　日
                                臺灣板橋地方法院民事第二庭
~B法　　　官　林玫君
右為正本係照原本作成
如對本判決上訴，須於判決送達後廿日內向本院提出上訴狀
中　　　華　　　民　　　國　　九十三　　年　　一　　月　　    九    　　日
~B法院書記官　曹　復
